# 关于集团审计重要组成部分的下属公司审计问题

提问人：Jone18638665866 时间：2020-02-28 08:05:21
一项集团审计业务，不对单体公司出具审计报告，那么对于重要组成部分需要实施审计程序，那么对于重要组成部分的下属子公司（ 3 级/4级）是全部要做审计程序，还是看重要性确定是执行审阅程序或集团层面分析程序？

回答人：chenyiwei
重要组成部分的下属子公司（ 3 级/4级）可以看作是一个更低层级的“组成部分”，同样根据其对集团合并报表而言的重要性程度（考虑定性和定量因素）确定对其审计策略，即看重要性确定是执行审阅程序或集团层面分析程序。